# 求助陈版：同一控制下企业合并长投确认

提问人：luluzheng 时间：2020-05-25 19:45:00
A为集团公司，甲为A从外部收购的子公司，首次收购比例为55%，后来通过两次购买少数股东股权成为A的全资子公司，现A的另一子公司乙以现金 300 万购买甲100%股权，从而甲变成了A的孙公司。求助：乙在确认长期股权投资的时候除了甲的账面净资产和原来确认的商誉外，是否还要考虑之前购买少数股权时产生的资本公积呢？

回答人：chenyiwei
不用考虑。乙的收购对价与长期股权投资账面价值之间的差额调整乙的报表中的资本公积，所以无需再考虑之前购买少数股权时产生的资本公积。